【裁判字號】    92,訴,512
【裁判日期】    920630
【裁判案由】    違反毒品危害防制條例
【裁判全文】
臺灣臺南地方法院刑事判決                          九十二年度訴字第五一二號
    公  訴  人  臺灣台南地方法院檢察署檢察官
    被      告  甲○○
右列被告因違反毒品危害防制條例案件，經檢察官提起公訴（九十二年度毒偵字第一
七七號），本院判決如左：
    主  文
甲○○施用第一級毒品，處有期徒刑拾月。
    事  實
一、甲○○因施用毒品案件，經依本院以九十年度毒聲字第五二號裁定送觀察、勒戒
    後，認有繼續施用毒品之傾向，而由本院另依九十年度毒聲字第三一五號裁定令
    入戒治處所施以強制戒治，經本院裁定停止戒治併付保護管束，嗣因保護管束期
    間已滿，且未經撤銷，遂由台灣台南地方法院檢察署檢察官於九十一年二月二十
    七日以九十一年度戒毒偵字第八四號不起訴處分確定在案。
二、甲○○於五年內復基於違反毒品危害防制條例之犯意，於九十一年十一月八日前
    數日之不詳時間，在不詳地點施用第一級毒品海洛因，因其為毒品列管人口，經
    警於九十一年十一月八日採其尿液送驗，呈第一級毒品海洛因代謝物嗎啡陽性反
    應而查獲。
三、案經臺南市警察局第四分局報請臺灣臺南地方法院檢察署檢察官偵查起訴。
    理  由
一、訊據被告甲○○矢口否認有何施用第一級毒品海洛因犯行，辯稱：伊於九十一年
    十一月二日至大眾診所就醫，同年月五日因工作受傷至高以信家醫診所就醫，而
    該診所之藥方內可能有嗎啡之成份云云。惟查，被告自承採尿前僅至大眾診所及
    高以信診就醫，而前開二診所開立予被告服用之藥物處方中，均無含嗎啡或可代
    謝成嗎啡之成份，此有大眾診所醫生葉文將回覆本院之函文及行政院衛生署管制
    藥品管理局九十二年二月十八日管檢字第○九二○○○○七四六號函一紙附卷可
    稽。又被告為警查獲時所採集之尿液，為其親自排放並自行封罐捺印無訛，業據
    被告於警訊時陳明在卷，又該被告之尿液經送台灣檢驗科技股份有限公司篩檢（
    酵素免疫分析法ＥＩＡ）及確認（氣相層析質譜儀ＧＣ／ＭＳ）結果，呈嗎啡陽
    性反應，有該公司於九十一年十二月十三日出具之濫用藥物尿液檢驗報告一紙在
    卷可憑，再經本院送請法務調查局複驗，亦為相同之結果，有該局九十二年五月
    二十日調科壹字第262606290號通知書附卷足參。又按海洛因係由嗎啡經化學合
    成而製得，經注射進入人體後，因代謝而分解又生成嗎啡，因此施打海洛因後，
    由尿液檢驗結果仍為嗎啡反應。是以，被告施打海洛因，而採尿化驗之結果呈現
    嗎啡陽性反應，核屬科學上合理之現象。是被告所辯，自無足採。此外，復有列
    管毒品人口尿液檢體採集送驗紀錄表、全民健康保險卡正反面影本、大眾診所門
    診收據、高以信診所處方箋、不起訴處分書及刑案資料查註紀錄表一紙附卷，本
    件事證明確，被告犯行洵堪認定，應依法論科。
二、被告前因因施用毒品案件，經依本院以九十年度毒聲字第五二號裁定送觀察、勒
    戒後，認有繼續施用毒品之傾向，而由本院另依九十年度毒聲字第三一五號裁定
    令入戒治處所施以強制戒治，經本院裁定停止戒治併付保護管束，嗣因保護管束
    期間已滿，且未經撤銷，遂由台灣台南地方法院檢察署檢察官於九十一年二月二
    十七日以九十一年度戒毒偵字第八四號不起訴處分確定在案，有上開不起訴處分
    書影本在卷可稽，被告九十一年十一月八日前數日之不詳時間，在不詳地點施用
    第一級毒品海洛因，係於受不起訴處分確定後，五年內再犯施用第一級毒品之罪
    ，係屬二犯。查海洛因依毒品危害防制條例第二條第二項第一款規定係屬第一級
    毒品，核被告所為，係犯毒品危害防制條例第十條第一項之施用第一級毒品海洛
    因罪，被告持有第一級毒品海洛因之低度行為，為施用之高度行為所吸收，不另
    論罪。爰審酌被告前有施用毒品前科，於受不起訴處分確定後，五年內竟再施用
    ，顯見其意志不堅，復參酌所犯施用毒品行為係戕害自己身心健康及其犯罪後態
    度等一切情狀，量處如主文所示之刑，以資懲儆。
據上論斷，應依刑事訴訟法第二百九十九條第一項前段、毒品危害防制條例第十條第
一項，判決如主文。
中      華      民      國    九十二    年      六      月    三十      日
                                  臺灣臺南地方法院刑事第六庭
                                          法  官    蔡 奇 秀
右正本證明與原本無異
如不服本判決應於送達後十日內向本院提出上訴狀
                                          書記官    尹 之 玲
中      華      民      國    九十二    年      六      月    三十      日
附錄本案論罪科刑法條：
毒品危害防制條例第十條第一項
施用第一級毒品者，處六月以上五年以下有期徒刑。


司法院資訊處製作；財團法人民間司法改革基金會備份。
